【裁判字號】    99,簡上,18
【裁判日期】    990617
【裁判案由】    詐欺
【裁判全文】
臺灣苗栗地方法院刑事判決              99年度簡上字第18號
上  訴  人
即  被  告  甲○○
上列上訴人即被告因詐欺案件，不服中華民國99年2 月9 日本院
苗栗簡易庭98年度苗簡字第1060號第一審簡易判決（聲請簡易判
決處刑案號：臺灣苗栗地方法院檢察署98年度偵字第6096號），
提起上訴，本院管轄第二審之合議庭判決如下：
    主      文
上訴駁回。
甲○○緩刑貳年。
    事實及理由
一、本案經本院合議庭審理結果，認第一審刑事簡易判決認事用
    法及量刑均無不當，應予維持，除增列被告甲○○於本院準
    備程序時認罪之供述為證據外，其餘均引用如附件所示之第
    一審刑事簡易判決書記載之犯罪事實、證據及理由。
二、上訴意旨略以：上訴人即被告甲○○因急於求職，輕信他人
    而交付提款卡及密碼，其並無不良前科素行，已與被害人達
    成和解，請求從輕量刑，並給予緩刑之宣告等語。惟按關於
    刑之量定，係實體法上賦予法院得為自由裁量之事項，苟已
    斟酌刑法第57條各款所列情狀，而未逾越法定刑度，或濫用
    其權限，即不得任意指摘為違法（最高法院72年臺上字第
    6696 號 、75年臺上字第7033號判例參照）。且在同一犯罪
    事實與情節，如別無其他加重或減輕之原因，下級審法院量
    定之刑，亦無過重或失輕之不當情形，則上級審法院對下級
    審法院之職權行使，原則上應予尊重（最高法院85年度臺上
    字第2446號判決參照）。本案原審已審酌被告犯罪動機、目
    的、手段僅係提供帳戶，並非實際參與詐欺行為、交付金融
    機構文件數量、被害人被害情狀、損失金額、犯後態度、生
    活狀況、智識程度等情形，而於法定刑度內量處被告拘役50
    日，並諭知易科罰金之折算標準，尚無違罪刑相當原則，被
    告上訴意旨指摘原審判決過重云云，自屬無據。
三、末查，被告未曾因故意犯罪受有期徒刑以上刑之宣告，有臺
    灣高等法院被告前案紀錄表在卷足憑，其因一時失慮致為本
    案犯行，犯後業已完全賠償被害人之損失，展現深切悔悟之
    情，態度良好，被害人亦表示原諒被告，有本院準備程序筆
    錄及公務電話紀錄在卷可參，堪認被告經此偵、審程序之教
    訓後，當知所警惕，信無再犯之虞，本院因認對被告所宣告
    之刑，應以暫不執行為適當，爰依刑法第74條第1 項第1 款
    規定併予宣告緩刑2 年，用啟自新。
據上論斷，應依刑事訴訟法第455 條之1 第1 項、第3 項、第37
3 條、第368 條，刑法第74條第1 項第1 款，判決如主文。
本案經檢察官黃俊鳴到庭執行職務。
中    華    民    國    99    年    6     月    17    日
                  刑事第三庭   審判長法  官  柳章峰
                                     法  官  顏苾涵
                                     法  官  林佩儒
以上正本證明與原本無異。
本件判決不得上訴。
                                     書記官  陳玲君
中    華    民    國    99    年    6     月    17    日
附錄本案論罪科刑法條全文：
刑法第339條第1項
意圖為自己或第三人不法之所有，以詐術使人將本人或第三人之
物交付者，處5年以下有期徒刑、拘役或科或併科1000元以下罰
金。

司法院資訊處製作；財團法人民間司法改革基金會備份。
